臺灣新竹地方法院民事小額判決
111年度竹東小字第191號
原      告  富邦產物保險股份有限公司

法定代理人  賴榮崇  
訴訟代理人  陳銘鐘  


被      告  張惠珠  
上列當事人間損害賠償事件，本院於民國111年7月22日辯論終結
，判決如下：
    主      文
被告應給付原告新臺幣壹萬叁仟陸佰壹拾叁元，及自民國一一一
年六月九日起至清償日止，按年息百分之五計算之利息。
訴訟費用新臺幣壹仟元由被告負擔。
本判決得假執行。
    爭執事項之理由要領
一、本院依新竹縣政府警察局竹東分局民國111年6月14日竹縣東
    警交字第1113005114號函檢送之本件交通事故資料，認本件
    交通事故之發生係因被告未依規定讓車及原告之保戶即訴外
    人楊芝凌未依規定減速之過失所致，並認被告及原告之保戶
    即訴外人楊芝凌應分別負70%、30%之過失責任。被告辯稱雙
    方應各負50%過失責任云云，尚不足採認。
二、按修復費用以必要者為限，以新品換舊品而更換之零件，應
    予以折舊。查原告確已依保險契約理賠車牌號碼000-0000號
    自用小客車受損之修復費用新臺幣（下同）32,650元（含工
    資17,900元、零件14,750元），有原告提出之估價單、寄存
    單、統一發票、車損照片在卷可稽，應堪足採信。惟該車牌
    號碼000-0000號自用小客車係104年10月出廠，有原告提出
    之行車執照影本在卷可按，算至本件交通事故發生時（即10
    9年9月14日）已使用4年11月，依前揭說明，以新品換舊品
    而更換之零件，自應予以折舊。而依行政院公布之固定資產
    耐用年數表及固定資產折舊率表，自用小客車耐用年數5年
    ，採定率遞減法計算折舊，每年折舊369/1000，依此計算該
    車牌號碼000-0000號自用小客車更新零件折舊後之必要修復
    費用即為1,547元。據此，該車牌號碼000-0000號自用小客
    車之必要修復費用即為19,447元（計算式如下：工資17,900
    元＋折舊後之零件1,547元＝19,447元）。
三、第按，損害之發生或擴大，被害人與有過失者，法院得減輕
    賠償金額，或免除之。民法第217條第1項定有明文。查本件
    交通事故之發生，被告及原告之保戶即訴外人楊芝凌應各負
    70%、30%之過失責任，已如前述。據此，原告得代位請求被
    告賠償之損害即為13,613元（計算式：19,447元×7/10＝13,6
    13元）。
四、據此，原告依保險代位請求權及侵權行為之法律關係，請求
    被告給付13,613元，及自起訴狀繕本送達翌日即111年6月9
    日起至清償日止按年息百分之5計算之利息，即為有理由，
    應予准許。
中    華    民    國   111    年     8    月      5   日
                  竹東簡易庭    法  官  汪銘欽
以上正本係照原本作成。
如對本判決上訴，非以其違背法令為理由不得為之，且須於判決
送達後二十日內以上訴狀記載上訴理由向本院提出上訴狀。如委
任律師提起上訴者，應一併繳納上訴審裁判費。
中    華    民    國   111    年     8    月      5   日
                                書記官  周育瑜
附錄：
一、民事訴訟法第436條之18第1項：
    （小額訴訟程序）判決書得僅記載主文，就當事人有爭執事
    項，於必要時得加記理由要領。
二、民事訴訟法第436條之24第2項：
    對於小額程序之第一審裁判上訴或抗告，非以其違背法令為
    理由，不得為之。
三、民事訴訟法第436條之25：
    上訴狀內應記載上訴理由，表明下列各款事項：
    (一)原判決所違背之法令及其具體內容。
    (二)依訴訟資料可認為原判決有違背法令之具體事實。